【裁判字號】    98,訴,382
【裁判日期】    980930
【裁判案由】    違反毒品危害防制條例
【裁判全文】
臺灣花蓮地方法院刑事判決               98年度訴字第382號
公  訴  人  臺灣花蓮地方法院檢察署檢察官
被      告  甲○○
上列被告因違反毒品危害防制條例案件，經檢察官提起公訴（98
年度撤緩偵字第33號），被告於準備程序就犯罪事實為有罪之陳
述，本院合議庭裁定改由受命法官獨任進行簡式審判程序，判決
如下：
    主  文
甲○○施用第一級毒品，累犯，處有期徒刑捌月。
    事  實
一、甲○○前因施用毒品案件，經法院裁定送觀察、勒戒後，認
    有繼續施用毒品之傾向，再經法院裁定送強制戒治，於民國
    92年5月28日免於戒治執行而釋放，並於92年11月7日戒治期
    滿。又因施用毒品案件，經法院判處有期徒刑10月，經減刑
    為有期徒刑5月確定，並於 96年7月4日執行完畢。詎仍不知
    悔改，復同時基於施用第一級毒品及第二級毒品之犯意，於
    97年1月4日上午8時許，在花蓮縣吉安鄉○○村○○○街15號
    之住處，以第一級毒品海洛因及第二級毒品安非他命置入玻
    璃球吸食器燒烤而吸食煙霧方式，同時施用第一級毒品海洛
    因及第二級毒品安非他命1次。嗣於97年1月7日下午 5時5分
    許，員警持搜索票至溫聖庸位於花蓮縣花蓮市○○街23巷21
    號住所執行搜索時，甲○○在場，員警經甲○○同意後，採
    集其尿液送驗結果確呈安非他命類陽性反應及鴉片類陽性反
    應。
二、案經花蓮縣政府警察局花蓮分局報請臺灣花蓮地方法院檢察
    署檢察官偵查起訴。
    理  由
一、本件被告甲○○所犯均非係死刑、無期徒刑、最輕本刑為 3
    年以上有期徒刑之罪，或高等法院管轄第一審案件，被告於
    本院準備程序進行中，就被訴事實為有罪之陳述，經本院合
    議庭認合於刑事訴訟法第273條之1第1 項之規定，裁定改由
    受命法官獨任進行簡式審判程序，合先敘明。
二、上揭犯罪事實，迭據被告於警詢、檢察官偵查時及本院審理
    時坦承不諱，並有勘察採證同意書、尿液檢體採集送驗記錄
    表、慈濟大學濫用藥物檢驗中心檢驗總表各1份在卷可稽。
    本案事證明確，被告犯行堪以認定。
三、被告供稱其係以將第一級毒品海洛因與第二級毒品安非他命
    摻在一起施用之方式，同時施用第一級毒品海洛因與第二級
    毒品安非他命等語。按「海洛因可置於玻璃球中以火燒烤方
    式供吸食者吸取煙氣施用，此施用方式與將海洛因置於香菸
    中施用效果相當，均係透過肺部微血管將海洛因送入人體。
    將海洛因與安非他命混合並以火燒烤方式供吸食者施用後，
    經人體代謝所排出之尿液可檢出嗎啡及安非他命等成分」；
    「海洛因與安非他命等毒品通常均可以口服、鼻吸、注射或
    抽吸方式施用，如以錫箔紙或玻璃球燒烤產生煙霧藉口吸入
    之施用方式，俗稱『追龍』，另亦可加入美娜水後以針筒注
    射方式施用，視不同施用者之用毒習性，前述二者亦可混合
    使用」；又「毒品之施用並無一定方式，端視施用者之喜好
    而定。甲基安非他命之施用方法除注射外，另有燒煙吸食及
    吞服等。另依本局鑑驗毒品證物之經驗，曾發現海洛因與甲
    基安非他命摻雜之案例，由此研判確有可能將前述兩種毒品
    合併施用之可能」；此有法務部調查局93年8月20日函、 92
    年7 月9日調科壹字第09200203820號、93年9 月調科壹字第
    09300366970號函各1份可參，是被告所稱同時施用第一、二
    級毒品並非不可採信。
四、按海洛因、安非他命分別為毒品危害防制條例所列管之第一
    、二級毒品，不得非法持有、施用。核被告所為，係犯毒品
    危害防制條例第10條第 1項之施用第一級毒品罪及同條例第
    10條第 2項之施用第二級毒品罪。其持有第一級毒品海洛因
    與第二級毒品安非他命之低度行為，應分別為其施用之高度
    行為所吸收，均不另論罪。被告施用係以將第一級毒品海洛
    因與第二級毒品安非他命摻在一起施用之方式，同時施用第
    一級毒品海洛因與第二級毒品安非他命，業已認定如前述，
    被告所犯上開施用第一級毒品罪、施用第二級毒品罪 2罪間
    ，顯係以一行為觸犯數罪名，屬想像競合犯，應從較重之施
    用第一級毒品罪處斷。又被告前因有事實欄所述之論罪科刑
    執行之前科，有臺灣高等法院被告前案紀錄表1 份在卷可參
    ，其於受有期徒刑執行完畢後5 年內，故意再犯本案有期徒
    刑以上之罪，為累犯，應依刑法第47條第1 項規定加重其刑
    。爰審酌被告前已經觀察勒戒、強制戒治，竟仍無法戒除毒
    癮，顯然自制力薄弱，無視毒品對其個人身心及社會之負面
    影響，仍繼續施用毒品，惟念其所為係戕害自身身心健康，
    犯罪手段、情節及所生危害均尚非重大，參以其是自願配合
    同意員警採尿送驗，且犯罪後坦承犯行，態度尚佳等一切情
    狀，量處如主文所示之刑，以資懲儆。
據上論斷，依刑事訴訟法第273條之1第1項、第299條第1 項前段
，毒品危害防制條例第10條第1項、第2項，刑法第11條前段、第
55條、第47條第1項，判決如主文。
本案經檢察官簡淑如到庭執行職務。
中    華    民    國    98    年    9     月    30    日
                  刑事第二庭    法  官  陳月雯
以上正本證明與原本無異。
如不服本判決應於收受送達後10日內向本院提出上訴書狀，並應
敘述具體理由。其未敘述上訴理由者，應於上訴期間屆滿後20日
內向本院補提理由書 (均須按他造當事人之人數附繕本)「 切勿
逕送上級法院」。
中    華    民    國    98    年    9     月    30    日
                                書記官
附錄本判決論罪之法律條文：
毒品危害防制條例第10條：
施用第一級毒品者，處 6 月以上 5 年以下有期徒刑。
施用第二級毒品者，處 3 年以下有期徒刑。


司法院資訊處製作；財團法人民間司法改革基金會備份。
